【裁判字號】    97,易,2936
【裁判日期】    970805
【裁判案由】    竊盜
【裁判全文】
臺灣臺中地方法院刑事判決  97年度易字第2936號
公  訴  人  臺灣臺中地方法院檢察署檢察官
被      告  甲○○
                    （現於臺灣臺中監獄臺中分監執行中）
上列被告因竊盜案件，經檢察官提起公訴（97年度偵字第13609
號），於本院準備程序進行中，被告就被訴事實為有罪之陳述，
經裁定改以簡式審判程序審理，判決如下：
    主  文
甲○○竊盜，累犯，處有期徒刑肆月；又竊盜，累犯，處有期徒
刑肆月；又竊盜，累犯，處有期徒刑陸月，扣案鑰匙壹把，沒收
；又竊盜，累犯，處有期徒刑肆月。應執行有期徒刑壹年肆月，
扣案鑰匙壹把，沒收。
    事  實
一、甲○○前因毒品案件，經法院判處應執行有期徒刑十月，於
    民國九十五年八月三十一因縮刑期滿執行完畢。仍不知悔改
    ，其原受僱於竣瑋企業有限公司（下稱竣瑋公司），於該公
    司所承包之中龍鋼鐵公司工地（位於臺中縣龍井鄉○○村○
    ○路一○○號，下稱前揭工地）擔任工地主任，竟又分別為
    下列竊盜行為：
（一）於九十七年四月六日上午某時，於前揭工地，見於同地承
      包工程之承包商宏成營造股份有限公司（下稱宏成公司）
      所有之白鐵板五十二公斤置於該處，竟基於為自己不法所
      有之意圖，將該白鐵置於竣瑋公司所有之四二二二－ＭＦ
      自小貨車後竊取離去，並載運前往位於臺中縣梧棲鎮○○
      ○街五十九號之東森資源回收場，向不知情之上揭資源回
      收場員工販售，得款新臺幣（下同）三千六百五十四元，
      供己花用（下稱犯罪事實一）。
（二）再於同月二十七日上午某時，另行基於為自己不法所有之
      意圖，於前揭相同地點，再以相同方法，竊取亦為宏成公
      司所有之白鐵板一百四十公斤，再以前揭同一部自小貨車
      載運前往前揭資源回收款販售，得款二千二百四十元，供
      己花用（下稱犯罪事實二）。
（三）嗣甲○○於同年五月二十九日自竣瑋公司離職後，又於同
      年六月四日十八時許，另行基於為自己不法所有之意圖，
      進入中龍鋼鐵公司前揭工地內，以其所有之鑰匙一把，竊
      取上揭竣瑋公司所有之車牌號碼四二二二－ＭＦ號自小貨
      車得逞（下稱犯罪事實三，自小貨車已發還）。
（四）甲○○竊得上揭自小貨車欲離去時，見前揭工地附近宏成
      公司所有之鐵板一百公斤置於該處，乃趁無人注意之際，
      另行基於為自己不法所有之意圖，將宏成公司所有之上揭
      鐵板一百公斤搬至前揭貨車後竊取離去（下稱犯罪事實四
      ，已發還），欲載運至前揭東森資源回收場販售，於途中
      行經臺中縣梧棲鎮○○路二六一號前，因形跡可疑，為警
      查獲上情，並扣得其所有，供本件犯行所用之鑰匙一把。
二、案經臺中縣警察局清水分局報告臺灣臺中地方法院檢察署檢
    察官偵查起訴。
    理  由
壹、程序方面：
    查本件被告所犯刑法第三百二十條第一項之罪，其法定刑為
    「五年以下有期徒刑、拘役或五百元以下罰金」，並非高等
    法院管轄第一審之案件，於準備程式時，被告就被訴事實為
    有罪之陳述後，經告知被告簡式審判程式之旨，並聽取被告
    、檢察官之意見後，裁定進行簡式審判程式，依刑事訴訟法
    第第二百七十三條之二之規定，簡式審判程式之證據調查，
    不受刑事訴訟法第一百五十九條第一項、第一百六十一條之
    二、第一百六十一條之三、第一百六十三條之一及第一百六
    十四條至第一百七十條規定之限制，合先敘明。
貳、實體方面：
一、訊據被告甲○○對於上揭時地，先後竊取被害人竣瑋公司、
    宏成公司所有之白鐵板及自用小貨車等情，業經其於本院審
    理時坦承不諱，核與證人即被害人宏成公司之工程師汪宏霖
    、竣瑋公司之工地負責人林世峰、東森資源回收場負責人楊
    東榮分別於警詢中指述之情節相符，並有離職證明書、勞工
    保險退保申請書、東森資源回收廠收購物品登記簿、扣押物
    品目錄表各一紙、車牌號碼四二二二－ＭＦ行車執照影本一
    份、贓物認領保管單二份、現場查獲照片五張及扣案鑰匙一
    把等在卷可稽，足認被告之自白與事實相符，本案事證明確
    ，被告上開竊盜之犯行，洵堪認定。
二、核被告四次竊盜犯行，均係犯刑法第三百二十條第一項之竊
    盜罪。被告上開四次竊盜犯行，犯意各別，應分論併罰。被
    告前因毒品案件，經法院判處應執行有期徒刑十月，於九十
    五年八月三十一日因縮刑期滿執行完畢之事實，有臺灣高等
    法院被告前案紀錄表一份附卷可稽，被告前受有期徒刑執行
    完畢後，五年以內故意再犯本件有期徒刑以上之前揭四罪，
    均為累犯，各應依刑法第四十七條第一項之規定加重其刑。
    爰審酌被告素行不佳，有前揭前案紀錄表可稽，卻仍多次竊
    盜他人財物，其惡性非輕，惟念其犯後坦承犯行，態度良好
    及四次竊盜犯行之被害人損失程度及竊取物品價值高低等一
    切情狀，分別量處如主文所示之刑，並定其應執行之刑。另
    扣案被告持以行竊之自小貨車鑰匙一支，與自小貨車使用者
    即證人林世峰所持有之鑰匙不同，顯係被告所有，供本件犯
    行所用之物，業據被告於警詢時陳明在卷，復核與證人林世
    峰於偵查中結證相符，原起訴意旨認係未繳回公司之鑰匙，
    容有誤認，應依刑法第三十八條第一項第二款規定宣告沒收
    ，附此敘明。
據上論斷，應依刑事訴訟法第二百七十三條之一第一項、二百九
十九條第一項前段，刑法第三百二十條第一項、第四十七條第一
項、第五十一條第五款、第三十八條第一項第二款，刑法施行法
第一條之一第一項、第二項前段，判決如主文。
本案經檢察官乙○○到庭執行職務。
中    華    民    國    97    年    8     月    5     日
                 刑事第十一庭  法  官  林慶郎
以上正本證明與原本無異。
如不服本判決，應於收受送達後十日內向本院提出上訴書狀（應
敘述具體理由並附繕本）。
上訴書狀如未敘述理由，應於上訴期間屆滿後二十日內補提理由
書於本院。
                               書記官  曾仁勇
中    華    民    國   97    年    8     月    5     日
附錄本判決論罪科刑法條
刑法第三百二十條第一項：
  意圖為自己或第三人不法之所有，而竊取他人之動產者，為竊
  盜罪，處五年以下有期徒刑、拘役或五百元以下罰金。


司法院資訊處製作；財團法人民間司法改革基金會備份。
